【裁判字號】    89,易,2294
【裁判日期】    890728
【裁判案由】    毒品危害防制條例
【裁判全文】
臺灣板橋地方法院刑事判決                        八十九年度易字第二二九四號
    公  訴  人  臺灣板橋地方法院檢察署檢察官
    被      告  甲○○
右列被告因違反毒品危害防制條例案件，經檢察官提起公訴（八十九年度毒偵字第二
三０七號），本院判決如左：
    主  文
甲○○連續施用第二級毒品，累犯，處有期徒刑柒月。
扣案之吸食器壹組，沒收。
    事  實
一、甲○○前有違反槍砲彈藥刀械管制條例、麻醉藥品管理條例及賭博等前科，並於
    民國（下同）八十六年七月十二日因違反電信法案件，經臺灣臺中地方法院判處
    有期徒刑四月，於同年十二月二十九日判決確定，甫於八十七年六月十日徒刑執
    行完畢。復因施用第二級毒品甲基安非他命（以下稱安非他命），而先後於臺灣
    板橋地方法院檢察署八十七年度偵字第一九０四三號及八十八年度毒偵緝字第一
    五九號違反毒品危害防制條例案件中，經本院以八十七年度毒聲字第一六九七號
    、八十八年度毒聲字第三三五九號裁定應送勒戒處所觀察、勒戒後，均認無繼續
    施用毒品之傾向，由該署檢察官於八十七年九月二十一日及八十八年十月二十二
    日分別為不起訴處分確定在案。詎仍不知悔改，明知安非他命係該條例所明定之
    第二級毒品，不得持有及施用，竟另行基於施用第二級毒品安非他命之概括犯意
    ，自前案觀察勒戒後之八十九年二月初之某日起至同年月二十三日止，連續在其
    臺北縣板橋市○○路○段一四０巷十六弄二二之二號住處及同縣蘆洲市○○路一
    ０六號空屋內，以將安非他命置於吸食器上加熱燒烤後，吸食所產生煙霧之方式
    ，施用第二級毒品安非他命多次。嗣於八十九年二月二十三日下午八時許，經警
    在上址空屋內查獲，並扣得甲○○所有供其施用安非他命之吸食器一組。經公訴
    人以甲○○係三犯毒品危害防制條例第十條之罪為由提出聲請，並由本院於八十
    九年四月十一日以八十九年度毒聲字第二四二三號裁定令入戒治處所施以強制戒
    治一年，現正強制戒治中。
二、案經臺北縣警察局新莊分局報告臺灣板橋地方法院檢察署檢察官偵查起訴。
    理  由
一、右開事實，業據被告甲○○於本院審理時坦承不諱在卷，又被告為警查獲時所採
    取之尿液檢體中，經臺北縣衛生局檢出安非他命陽性反應，有該局八十九年三月
    二十日八九北衛六字第一四一九九號尿液煙毒檢驗成績書乙紙附卷可稽，且有扣
    案被告甲○○所有供其施用安非他命所用之吸食器一組在卷可資佐證，足徵被告
    前揭施用第二級毒品安非他命之自白與事實相符而堪予採信。再查被告前如事實
    欄所載，因施用第二級毒品安非他命案件，經本院先後裁定送勒戒處所觀察、勒
    戒後，均認無繼續施用毒品之傾向，由臺灣板橋地方法院檢察署檢察官於八十七
    年九月二十一日及八十八年十月二十二日分別為不起訴處分確定在案等情，有前
    揭案件之不起訴處分書二份在卷足憑，其復自八十九年二月初之某日起，再為本
    件連續施用第二級毒品之犯行，是被告三犯施用第二級毒品之罪，其所為顯與毒
    品危害防制條例第二十條第三項前段之規定相符無疑。本件事證明確，被告犯行
    堪以認定，應予依法論科。
二、按安非他命為毒品危害防制條例第二條第一項第二款明定之第二級毒品，故核被
    告甲○○所為，係犯同條例第十條第二項之施用第二級毒品罪。被告持有第二級
    毒品安非他命之低度行為，為其施用之高度行為所吸收，不另論罪。又其先後多
    次施用犯行，時間緊接，方法相同，復觸犯構成犯罪要件相同之罪名，顯係基於
    概括之犯意反覆而為，應依刑法第五十六條連續犯之規定，論以一罪並加重其刑
    。末查被告甲○○前於八十六年七月十二日因違反電信法案件，經臺灣臺中地方
    法院判處有期徒刑四月，於同年十二月二十九日判決確定，甫於八十七年六月十
    日徒刑執行完畢，有臺灣高等法院檢察署刑案紀錄簡覆表乙份在卷可參，其於受
    有期徒刑之執行完畢後，五年以內再犯有期徒刑以上之本罪，為累犯，應依刑法
    第四十七條之規定加重其刑，並依法遞加重之。爰審酌被告曾有如事實欄所載之
    前科紀錄，素行非佳，並經二次觀察勒戒後，仍未戒斷其施用毒品之惡習，及其
    犯罪之動機、目的、手段、施用安非他命之時間、施用毒品戕害其身心與犯罪後
    尚知坦承犯行之態度等一切情狀，量處如主文第一項所示之刑，以資懲儆。扣案
    之吸食器一組，係被告甲○○所有自行製作以供施用第二級毒品安非他命乙節，
    業據被告於警訊及本院審理時供明在卷，核與毒品危害防制條例第十八條第一項
    前段規定之專供施用毒品器具之要件尚有不合（法務部八十八年八月二十五日
    法檢字第001798號函可資參照），自非該條項所指得單獨宣告沒收銷燬之違禁物
    ，惟仍應依刑法第三十八條第一項第二款之規定，併為如主文第二項沒收之諭知
    。
三、公訴意旨另以：被告甲○○基於施用安非他命之概括犯意，自八十八年十一月三
    日起至八十九年二月初之某日前止，在前開處所尚有施用安非他命之犯行，因認
    仍犯有施用第二級毒品安非他命之罪嫌等語。惟按犯罪事實應依証據認定之，無
    証據不得推定其犯罪事實，刑事訴訟法第一百五十四條定有明文。復按認定不利
    於被告之事實，須依積極證據，茍積極之證據不足為不利於被告事實之認定時，
    即應為有利於被告之認定，更不必有何有利之證據，最高法院著有三十年上字第
    八一六號判例甚明。本件公訴人認被告尚有右開部分之施用安非他命犯行，無非
    係以被告於檢察官偵訊時供述自八十八年十一月開始施用安非他命云云資為論據
    。惟訊據被告甲○○除坦承前揭已論罪科刑之施用安非他命犯行外，堅決否認有
    其餘之施用安非他命情事。經查本件扣案之一組吸食器，係於臺北縣蘆洲市○○
    路一０六號空屋內與被告一併查獲，堪認屬被告所有之物，且被告於警訊中及本
    院審理時一致供承係其所有之物無訛，惟被告卻於檢察官偵訊中否認屬其所有，
    甚而空言辯稱係警察的云云，足徵被告於檢察官偵訊時供述之可信性，已非無疑
    ，再者被告除前揭之尿液鑑定報告外，復查無足資證明被告除前揭已論罪科刑之
    部分外，尚有公訴人所指其餘施用犯行之積極證據，自難僅憑被告於檢察官偵訊
    中可信性有瑕疵之供述，逕謂被告尚有右開部分之犯行，應屬不能證明被告甲○
    ○犯罪，惟因公訴人認為與前開已論罪科刑部分有連續犯之裁判上一罪關係，爰
    不另為無罪之諭知，附此敘明。
據上論斷，應依刑事訴訟法第二百九十九條第一項前段，毒品危害防制條例第十條第
二項，刑法第十一條前段、第五十六條、第四十七條、第三十八條第一項第二款，判
決如主文。
本案經檢察官侯志融到庭執行職務
中      華      民      國      八十九    年      七    月    二十八    日
                                臺灣板橋地方法院刑事第三庭
                                      法  官    陳志揚
右正本證明與原本無異。
如不服本判決，應於判決送達後十日內向本院提出上訴狀 (應附繕本) ，上訴於
臺灣高等法院。
              書記官    陳慶樹
中      華      民      國      八十九      年    八    月  二    日
附錄本案論罪科刑法條全文：
毒品危害防制條例第十條
  施用第一級毒品者，處六月以上五年以下有期徒刑。
  施用第二級毒品者，處三年以下有期徒刑。


司法院資訊處製作；財團法人民間司法改革基金會備份。
